【裁判字號】    94,保險上,16
【裁判日期】    950627
【裁判案由】    給付保險金
【裁判全文】
臺灣高等法院臺中分院民事判決        94年度保險上字第16號
上  訴  人  蘇黎世產物保險股份有限公司
法定代理人  庚○○
上  訴  人  中央產物保險股份有限公司
法定代理人  乙○○
前列二人共同
訴訟代理人  劉北元律師
前列二人共同
複  代理人  甲○○
            壬○○
上  訴  人  遠雄人壽保險事業股份有限公司
法定代理人  辛○○
訴訟代理人  己○○
訴訟代理人  丙○○
被  上訴人  丁○○
訴訟代理人  黃文崇律師
上列當事人間請求給付保險金事件，上訴人對於中華民國94年5
月3日臺灣臺中地方法院93年度保險字第61號第一審判決提起上
訴，本院於民國95年6月13日言詞辯論終結，判決如下：
    主  文
上訴駁回。
第二審訴訟費用由上訴人負擔。
    事實及理由
甲、程序方面：
一、按訴狀送達後，原告不得將原訴變更或追加他訴，但擴張或
    減縮應受判決事項之聲明者，不在此限；民事訴訟法第255
    條第1項第3款定有明文。本件被上訴人於起訴時，聲明利息
    起算日為民國（下同）93年年9月16日；嗣於訴狀送達後，
    減縮此部分之聲明為均自起訴狀送達上訴人翌日起算，核屬
    減縮應受判決事項之聲明，依前揭說明，應予准許。
二、次按當事人之法定代理人其代理權消滅者，應由有代理權之
    法定代理人承受訴訟，此觀民事訴訟法第170條之規定自明
    。本件訴訟於被上訴人起訴後，上訴人蘇黎世產物保險股份
    有限公司之法定代理人於94年3月18日由蔣德郎變更為庚○
    ○，並具狀聲明承受訴訟，依前開說明，自應許其承受並續
    行訴訟，合先敘明。
乙、實體方面：
一、被上訴人起訴主張：被上訴人為訴外人鴻鑫模座股份有限公
    司（下稱鴻鑫公司）員工，自89年3月9日起即參加中國信託
    股份有限公司信用卡意外保障超低保費計畫專案，獲得原瑞
    士商上訴人蘇黎世產物保險股份有限公司（下稱蘇黎世保險
    公司）一年期團體傷害保險契約，保險金額新臺幣（下同）
    300萬元，至每年期滿連續續保一年，最後投保期間為93年
    3月9日至94年3月9日；上訴人蘇黎世保險公司於93年10月29
    日起將其保險契約及其相關之資產負債轉由上訴人遠雄人壽
    保險事業股份有限公司（下稱遠雄保險公司）承受。被上訴
    人於93年6月24日與原審被告美商美國環球產物保險有限公
    司台灣分公司（下稱美商美國環球保險公司台灣分公司）訂
    立美國環球個人傷害保險保單，保險金額500萬元，保險期
    間自93年6月24日起至94年6月24日止。被上訴人於93年6月
    23日與上訴人蘇黎世保險公司訂立新中信護身福團體傷害保
    險單，保險金額500萬元，保險期間自93年6月23日至94年6
    月23日止。被上訴人於93年6月24日應中國信託商業銀行之
    邀，參加中信平安福專案之團體險，而與上訴人中央產物保
    險股份有限公司（下稱中央保險公司）簽訂中央團體傷害險
    契約，保險金額500萬元，保險期間自93年6月24日至94年6
    月24日止。被上訴人於九十三年五月間參加新竹商業銀行風
    城卡專案，獲得新竹商銀與原審被告美商康健人壽保險股份
    有限公司台灣分公司（下稱美商康健保險公司台灣分公司）
    共同規畫提供之三個月團體傷害保險，其保險金額為100萬
    元，保險期間為三個月，自93年5月12日起至93年8月12日止
    。嗣被上訴人於93年7月27日晚上在工廠加班至九點多，欲
    將已加工好一件鋼板放回完工處時，因吸住鋼板之電磁鐵吊
    車故障，無法控制，一直緩緩往上昇，被上訴人為了避免鋼
    板突然落下，造成危險，乃將電磁鐵的電源關掉，使之自動
    落地，於往後退時，踢到地上木板而跌倒，鋼板落下時，壓
    到被上訴人左足部份，經同事送至台中澄清醫院急救，因受
    傷嚴重經該醫院將被上訴人之左腳五趾予以截肢，並住院21
    日，經勞工保險局核定符合殘廢給付標準表第Ｌ一二四項，
    發給九等級職業傷病殘廢給付420日計三十八萬六千四百元
    ，並於93年9月17日核付。被上訴人因職業災害意外傷害，
    依被上訴人與上訴人等之保險契約約定，上訴人等依約應給
    付被上訴人保險金如下：美商美國環球保險公司台灣分公司
    部分：意外傷害殘廢給付，即50萬元之35％，共17萬5千元
    ；職業傷害殘廢給付，即500萬元之35％，共175萬元；住院
    醫療給付日額，以每日3000元計，計21日，共6萬3千元；以
    上合計為198萬8千元。蘇黎世保險公司部分：意外傷害殘廢
    給付，即500萬元之30％，共150萬元；住院醫療給付日額，
    以每日2000元計，計21日，共4萬2千元；以上合計為154萬2
    千元。中央保險公司部分：團體傷害保險，即500萬元之35
    ％，共175萬元；傷害醫療日額，以每日2000元計，計21日
    ，共4萬2千元；以上合計為179萬2千元。美商康健保險公司
    台灣分公司部分：團體傷害保險，即100萬元之35％，共35
    萬元。遠雄保險公司部分：團體傷害保險，即300萬元之35
    ％，共105萬元。惟經被上訴人分別於93年8月17日通知上訴
    人保險公司理賠，詎上訴人等均置之不理，爰依保險契約之
    法律關係訴請上訴人給付如上保險金等語。
二、上訴人方面：
（一）上訴人蘇黎世產物保險股份有限公司、中央產物保險股份
      有限公司方面抗辯：本件經被上訴人向上訴人等請求保險
      金給付後，上訴人等曾多次與被上訴人訪談事發經過，並
      到事故發生地點模擬，同時向事故發生當時亦在加班之同
      事與救治之醫生查証，上訴人等發現，被上訴人所自陳之
      事發經過並非事實，被上訴人無法証明其陳述之真實性。
      被上訴人左足之傷勢，應係腳掌平放接觸地面之狀態下受
      傷（即站姿），但被上訴人之受傷經過敘述中，卻係腳跟
      踢到木條向後傾倒後遭壓傷，即被上訴人係在躺臥之狀態
      下受傷。被上訴人受傷腳掌非平放地面，乃與地面有一定
      之角度，以此角度若有重物從空中落下，不但腳掌將粉碎
      ，且左腳踝亦會因此骨折，但被上訴人左足腳踝事實上並
      未受到骨折或脫臼之傷害。被上訴人受傷呼救，其他同事
      前往察看，鋼板並未壓在被上訴人左足，被上訴人解釋鋼
      板落地後產生彈跳；惟以800公斤之鋼板自約160公分高度
      向下掉落，壓傷被上訴人左足後產生大幅彈跳，殊嫌誇大
      。被上訴人所陳稱意外事故發生之起因為工作現場之吊車
      故障，但經訪問訴外人鴻鑫公司人員與吊車之維修廠商，
      均稱於事故後進行檢修時未發現故障。被上訴人並無法証
      明其所陳述之事發經過之真實性，且其傷勢明顯與伊所陳
      稱之受傷經過不符，誠難認被上訴人確因意外事故遭受傷
      害。證人瑞諾多並未親眼目擊意外之發生，僅在被上訴人
      受傷後前往協助，故伊之證言無法證明意外事故之發生等
      語，資為抗辯。
（二）上訴人遠雄人壽保險事業股份有限公司方面抗辯：被上訴
      人對系爭意外之發生，陳稱其於往後退時，突然踢到地上
      木板而跌倒，此時鋼板正好掉下，壓到左足部分，依一般
      經驗法則可知，人於跌倒時，腳掌之方向必定往上，因此
      系爭事故之發生，被上訴人整個左腳掌應全部遭壓傷，而
      不應僅係傷及左腳趾部分，且由被上訴人當日所著工作鞋
      之構造判斷，該工作鞋如會因跌倒而脫落，亦非無疑；再
      者，系爭重約一噸之鋼板壓到被上訴人腳掌後，如會自行
      彈起，而使被上訴人有將左腳抽離之機會，此點復難想像
      ；依此，被上訴人對系爭事故發生所提之諸多事實，顯與
      一般經驗法則不符，在被上訴人舉證以實其說前，上訴人
      拒卻理賠之責，並非無理等語，資為抗辯。
三、本件經原審判命美商美國環球保險公司台灣分公司應給付被
    上訴人198萬8千元，蘇黎世保險公司應給付被上訴人154萬
    2千元，中央保險公司應給付被上訴人179萬2千元，美商康
    健保險公司台灣分公司應給付被上訴人35萬元，遠雄保險公
    司應給付被上訴人105萬元及均93年12月21日起至清償日止
    ，按年息10％計算之利息。其中美商康健保險公司台灣分公
    司未上聲明上訴；美商美國環球保險公司台灣分公司雖由訴
    訟代理人聲明上訴，惟因未繳納第二審裁判費，經原審依民
    事訴訟施行法第9條規定，駁回其上訴確定在案。蘇黎世保
    險公司、中央保險公司及遠雄保險公司則經合法上訴，並上
    訴聲明：求為判決：（一）原判決廢棄；（二）被上訴人在
    第一審之訴及假執行之聲請均駁回；（三）第一、二審訴訟
    費用由被上訴人負擔。被上訴人則答辯聲明：求為判決：（
    一）上訴駁回；（二）第二審訴訟費用由上訴人負擔。
四、被上訴人主張其為鴻鑫公司員工，於93年7月27日晚上在工
    廠加班至九點多，欲將已加工好一件鋼板放回完工處時，因
    吸住鋼板之電磁鐵吊車故障，無法控制，一直緩緩往上昇，
    被上訴人為了避免鋼板突然落下，造成危險，乃將電磁鐵的
    電源關掉，使之自動落地，於往後退時，踢到地上木板而跌
    倒，鋼板落下時，壓到被上訴人左足部份，經同事送至台中
    澄清醫院急救，因受傷嚴重經該醫院將被上訴人之左腳五趾
    予以截肢，並住院二十一日，經勞工保險局核定符合殘廢給
    付標準表第Ｌ一二四項，發給九等級職業傷病殘廢給付420
    日計38萬6千4百元，並於93年9月17日核付等事實，業據其
    提出澄清醫院診斷證明書、職災證明單、勞工保險局核定通
    知書為證，並聲請訊問證人戊○○、瑞諾多（ＲＥＹＮＡＬ
    ＤＯ  ＳＩＣＡＴ）到庭為證。上訴人對於被上訴人有於93
    年7月27日晚上在工廠加班至九點多，因左足部份受傷，經
    同事送至台中澄清醫院急救，因受傷嚴重經該醫院將被上訴
    人之左腳五趾予以截肢，並住院二十一日，經勞工保險局核
    定符合殘廢給付標準表第Ｌ一二四項，發給九等級職業傷病
    殘廢給付等事實，固不爭執；惟抗辯被上訴人並無法証明其
    所陳述之事發經過之真實性，且其傷勢明顯與伊所陳稱之受
    傷經過不符，誠難認被上訴人確因意外事故遭受傷害等語。
    是本件兩造所爭執之處，應在於被上訴人主張於工作中因職
    業災害意外致受有左足創傷性截肢之傷害，是否符合系爭保
    險契約意外傷害之約定？
五、按當事人主張有利於己之事實者，就其事實有舉證之責任，
    民事訴訟法第277條定有明文。依上訴人所提蘇黎世保險公
    司團體傷害保險契約第四條第二項及中央保險公司中央團體
    傷害保險保單條款第五條第一項約定：「被保險人於本契約
    有效期間內，因遭受意外傷害事故，致其身體蒙受傷害而致
    殘廢或死亡者，依照本契約空約定，給付保險金」同上契約
    第二、三項亦分別約定：「前項所稱意外傷害事故，指非由
    疾病引起之外來突發事故」；系爭保險契約性質上均屬傷害
    保險，必須導致傷害、殘廢或死亡之外界原因，出於意外者
    ，始足當之。被上訴人主張上訴人應給付傷害保險金，揆諸
    上開保險契約約定及舉證責任分配原則，被上訴人自應就權
    利發生要件，即被上訴人係遭遇外來、突發之意外事故，致
    其左腳五趾遭受重創之事實，負舉證責任。經查；
（一）被上訴人聲請傳喚證人瑞諾多（ＲＥＹＮＡＬＤＯ  ＳＩ
      ＣＡＴ）於原審94年3月25日言詞辯論期日到庭結證稱：
      「（原告訴訟代理人：請求訊問證人於93年7月27日是否
      與原告丁○○在公司一起加班？幾點開始加班？加班之時
      ，原告之身體有何異狀？原告加班時是否在操作吊鋼板？
      有無看到或是聽到原告被鋼板壓到？證人有無跑過去幫助
      原告？當時原告之情形如何？證人有無做那些事情？後來
      如何處理？）證人答稱：有，當天我有和原告一起在公司
      加班，是從下午五點三十分開始加班。加班之時原告看不
      出有何異狀，原告加班時是在操作吊鋼板。我可以聽到很
      大的聲響，是鋼板掉落的聲響，我立刻跑過去看，我看到
      原告丁○○在鋼板的旁邊抓著腳，當時原告丁○○的腳有
      受傷，我有過去幫助救護丁○○，我把工作圍裙拿下來幫
      丁○○包紮他的腳，我並叫另外一位同事去找賴先生。當
      時除了我以外，還有另外一位同事ＲＯＭＭＥＬ也在現場
      ，就是他去通知賴先生。」「（被告訴訟代理人：請求訊
      問證人在聽到聲響之前，有無看到原告丁○○正在做什麼
      ？是否是親眼看到鋼板掉下來去壓到陳的身體？）證人答
      稱：原告丁○○正在吊鋼板。我沒有親眼看到鋼板掉下來
      的那一刻。」「（原告訴訟代理人：請求訊問證人聽到聲
      響到跑過去幫助原告，其間間隔多久？）幾秒鐘之內，當
      我聽到聲音響的時候，我和另一位同事立刻跑過去，我再
      叫該另一位同事去找賴先生」等語甚詳（見原審卷第88、
      89頁），核與被上訴人陳述意外發生之經過情形相符；且
      被上訴人工作之平台一側地面確實放置有木條，現場至今
      仍留有鋼板掉落地上所造成之凹痕等情，亦據本院勘驗現
      場屬實，制有勘驗筆錄及現場照片在卷可證（見本院卷第
      139至141頁，）。再觀被上訴人受傷之左足，嚴重扭曲，
      血肉模糊；顯係遭重物壓到所致，亦有被上訴人左足受傷
      之照片附卷為憑（見原審卷第52、59，本院卷第78至80頁
      ）。足見被上訴人主張其係於前揭時地加班中，因操作吊
      鋼板，不慎遭鋼板落下時，壓到左足部份而受傷等情，堪
      予採信。是被上訴人確因職業災害意外受傷致喪失左足五
      趾，要屬至明。
（二）上訴人抗辯被上訴人左足之傷勢，應係腳掌平放接觸地面
      之狀態下受傷，而依被上訴人自敘受傷經過，係腳跟踢到
      木條向後傾倒後遭壓傷，即被上訴人係在躺臥之狀態下受
      傷，且腳掌非平放地面，而與地面有一定之角度，以此角
      度若有重物落下，不但腳掌粉碎，左腳踝亦會因此骨折，
      因認傷勢與所述受傷情形不符云云。惟依被上訴人於起訴
      狀陳述受傷經過係為：「‥‥於往後退時，突然踢到地上
      木板而跌倒，此時鋼板正好掉下，壓到原告左足部份‥‥
      」（見起訴狀理由欄第一點第四行），被上訴人並未自承
      係在躺平狀態之下受傷；而依常情，一般人於後退中踢到
      物品，人倒下時，自然反應一定以手撐地，此時臀部先著
      地，雙手即向後撐著地面，雙腳應呈弓狀，腳掌應仍接觸
      地面，足見上訴人抗辯被上訴人受傷當時腳掌應非平放云
      云，顯屬臆測，與事實不符，應不可採。上訴人雖又稱依
      被上訴人模擬跌倒時姿勢，腳掌與地面呈現一定角度，而
      非平貼，則遭鋼板跌落壓傷，不可能腳踝未發生骨折現象
      云云；惟依上訴人提出於93年9月29日訪問被上訴人實錄
      內容第１頁倒數第２行已敘明跌倒時之情形（照片顯示被
      上訴人雙腳呈弓狀，腳掌係接觸地面），被上訴人並繼續
      說明：「我腳快點把它縮回來，剛好壓到（左腳掌）」「
      （問：還是有角度就是？大概那個角度？仰得很高嗎？）
      那時候也不記得，因為那時候也是很緊急」等語（見本院
      卷一第146、147頁）而照片顯示縮回之左腳掌已與地面接
      觸呈平貼狀態，此時鋼板落下壓到左腳掌，符合被上訴人
      受傷情形。
（三）上訴人又稱首先到場之外勞羅密歐於上訴人模擬被上訴人
      受傷位置時係背靠機台而非在二木條之間，以羅密歐所指
      位置鋼板根本壓不到被上訴人之腳云云。惟首先到場之外
      勞非羅密歐而係瑞諾多，瑞諾多並證稱其聽到鋼板掉落的
      聲響，立刻跑過去看，看到被上訴人丁○○在「鋼板旁邊
      」抓著腳等情，已見前述；是被上訴人確坐在鋼板旁當屬
      至明。本院勘驗現場時，第一抵達現場之外勞瑞諾多模擬
      看見被上訴人跌坐位置與被上訴人陳述當時跌倒位置，大
      致相符（見本院卷一第191、192頁照片）；且當時事出突
      然，在場之人自以救人為先，衡情，對於被上訴人當時跌
      坐位置，自不可能特別注意，而期待於事後能精確指出被
      上訴人跌坐位置。是上訴人據此抗辯掉落之鋼板壓不到被
      上訴人云云，自無可採。
（四）上訴人復抗辯：被上訴人任職公司之科長戊○○於原審到
      庭證稱過去吊車雖有發生一直往上升，無法控制之情形，
      但都有請維修人員更換零件，就修好了，並未有故障發生
      來維修時，不需更換零件即條好之情形，本件事發隔天，
      伊有檢查該部吊車按鈕，並無故障發生，足認被上訴人所
      稱吊車發生故障一直往上升，無法控制之說，實非真正云
      云。惟證人戊○○於本院現場履勘時已證稱：本件事故發
      生前有類似情形，別的天車也發生天車自己會往上升的情
      形，遇到此情形，我們會按下天車的開關，讓他退電後，
      模板就掉落，人就要閃開等語（見本院卷一第139頁反面
      ）。而被上訴人於天車故障時亦為相同處理模式，將天車
      開關按下，讓它退電，使欽鋼板落下，再避閃，足見被上
      訴人係依一般操作模式。至天車開關按下後，天車失去重
      量是否就此停在退電高度，有無需更換零件，當係機械問
      題；要難據此認定被上訴人所稱吊車發生故障一直往上升
      ，無法控制之說，並實非真正。是上訴人之抗辯，亦無足
      取。
（五）上訴人雖抗辯稱：被上訴人受傷呼救，現場鋼板並未壓在
      左足，被上訴人解釋鋼板落地產生彈跳，惟800公斤鋼板
      自160公分高度落下，壓傷被上訴人左足後產生彈跳，殊
      嫌誇大云云，惟被上訴人則否認有主張大幅彈跳。而依被
      上訴人左足受傷之照片顯示，被上訴人受傷部位主要在腳
      趾前緣，其腳大姆指尚在，僅扭曲而已，可見鋼板落下時
      係壓在被上訴人腳趾前緣，並非整個腳掌，衡情其縮回不
      難，而被上訴人主張其當時向後倒退，踢到木板而跌倒，
      雙手向後撐地，腳呈弓狀，見鋼板落下，本能上雙腳掌應
      向後縮，因縮不及，僅前緣為鋼板落下所壓到，而鋼板自
      160公分高度落下，依慣性將有些許彈動，在彈動間，腳
      趾前緣受壓後縮回等情，亦應與常情相符。是上訴人執此
      抗辯，亦無可採。
（六）上訴人另抗辯：按一般物理原則，系爭鋼板所落下之時間
      ，應早於被上訴人左腳掌呈平放狀態之時點，認被上訴人
      關於發生事故之陳述，非屬事實；並聲請向私立東海大學
      物理系函詢「重約800公斤之鋼板，自約160公分高度落下
      ，其所須花費之時間為何？」「身高約168公分、重約68
      公斤之人，如向後突然因左後腳跟踢到木條而跌倒，導致
      左腳工作鞋脫落，而最後呈臂部著地，雙手撐著地面，雙
      腳呈弓狀，腳掌平放接觸地之狀態，須花費多少時間？」
      等語。惟查，被上訴人係因見吸住鋼板之電磁鐵吊車故障
      ，無法控制，一直緩緩往上昇，為避免鋼板突然落下，造
      成危險，乃將電磁鐵吊車移往走道，再將電源關掉，使之
      自動落地；則在其關掉電源前，既已預見鋼板會落地，必
      先預作後退之動作，再關掉電源；且鋼板掉落地面及被上
      訴人於後退時因踢到地上木板而跌坐地上，均係瞬間發生
      ，可能產生之後果瞬息萬變，且攸關個人發生危急時之應
      變能力；上訴人聲請函查之上開事項，實無法為被上訴人
      所受上開傷勢，非因其操作之鋼板落下壓傷之證明；本院
      認無函查之必要。且本件被上訴人確係在公司加班時因鋼
      板掉落而致腳受傷，已如上述。依被上訴人當時所受傷勢
      ，其左足指嚴重扭曲，幾已斷裂，僅連皮肉，血肉模糊，
      應係疼痛難耐：衡情，自不可能係自行先以重物砸腳後，
      再操作天車吊鋼板，並使之掉落；且被上訴人如係先自行
      以重物砸腳後，再操作天車吊鋼板，以其所受傷勢，勢必
      影響其操作之動作與自身迴避之速度，又如何能在鋼板掉
      落之前，全身而退？再以被上訴人工作之平台，係位於被
      上訴人工廠之內處，被上訴人更不可能係在他自行先以重
      物砸腳後，再回到工廠內其工作處所操作天車吊鋼板，而
      不留下任何痕跡。況上訴人並未提出任何證據證明被上訴
      人係自行先以重物砸腳後，再製造操作天車吊鋼板使之掉
      落之意外。是上訴人上開所辯，為無足取。
六、被上訴人主張其於前揭時間發生職業災害意外傷害後，已分
    別於93年8月17日通知各上訴人保險公司乙節，有其提出掛
    號函件信封首頁及執據附卷可稽，上訴人等對於有收受該掛
    號函件之事實，亦均無爭執。又上訴人主張依兩造系爭保險
    契約之約定，上訴人等依約應給付被上訴人保險金為蘇黎世
    保險公司部分：意外傷害殘廢給付，即500萬元之30％，共
    150萬元；住院醫療給付日額，以每日2000元計，計21日，
    共4萬2千元；以上合計為154萬2千元；上訴人中央保險公司
    部分：團體傷害保險，即500萬元之35％，共175萬元；傷害
    醫療日額，以每日2000元計，計21日，共4萬2千元；以上合
    計為179萬2千元；上訴人遠雄保險公司部分：團體傷害保險
    ，即300萬元之35％，共105萬元等情，亦為上訴人所不爭執
    ；應堪認被上訴人此部分之主張，亦屬真實。
七、綜上所述，被上訴人主張其係在鴻鑫公司加班中，因操作吊
    鋼板，為鋼板掉落造成左足部受傷，為可採信。上訴人前揭
    抗辯，均無可採。是被上訴人所受左足之傷害，確屬非因疾
    病所引起之外來突發事故即意外傷害。從而，被上訴人依兩
    造間保險契約之約定，請求上訴人蘇黎世保險公司應給付被
    上訴人154萬2千元；上訴人中央保險公司應給付被上訴人17
    9萬2千元；上訴人遠雄保險公司應給付被上訴人105萬元及
    均自起訴狀送達上訴人翌日即93年12月21日起至清償日止，
    按年息10％計算之利息，均為有理由，應予准許。是則原審
    判命上訴人如數給付，於法並無不合。上訴意旨指摘原判決
    不當，求予廢棄改判，為無理由，應予駁回其上訴。
八、本件事證已臻明確，兩造其餘之攻擊防禦方法無逐一論述之
    必要，附此敘明。
九、據上論結，本件上訴為無理由，依民事訴訟法第449條第1項
    、第78條、第85條第1項前段，判決如主文。
中    華    民    國    95    年    6     月    27    日
                      民事第二庭審判長法  官  童有德
                                      法  官  蔡秉宸
                                      法  官  翁芳靜
以上正本係照原本作成。
如對本判決上訴，須於收受判決送達後二十日內向本院提出上訴
書狀，其未表明上訴理由者，應於提出上訴後二十日內向本院提
出上訴理由書 (須按他造人數附具繕本)。
上訴時應提出委任律師為訴訟代理人之委任狀。具有民事訴訟法
第四百六十六條之一第一項但書或第二項之情形為訴訟代理人者
，另應附具律師及格證書及釋明委任人與受任人有該條項所定關
係之釋明文書影本。
                                      書記官  許美惠
中    華    民    國    95    年    6     月    28    日
                                                      Ｈ


司法院資訊處製作；財團法人民間司法改革基金會備份。
